臺灣臺東地方法院刑事判決　　　　　　　　　　　九十一年度易字第六六號
　　公　訴　人　臺灣臺東地方法院檢察署檢察官
　　被　　　告　丁○○
　　　　　　　　戊○○
右列被告等因竊盜等案件，經檢察官提起公訴（九十一年度偵字第五九七號），本院
判決如左：
    主  文
丁○○連續結夥三人踰越安全設備於夜間侵入住宅竊盜，累犯，處有期徒刑拾月，扣
案之六角扳手壹支沒收；又共同收受贓物，累犯，處有期徒刑參月。應執行有期徒刑
壹年，扣案之六角扳手壹支沒收。
戊○○共同收受贓物，處拘役伍拾日，如易科罰金，以參佰元折算壹日；又收受贓物
，處拘役肆拾日，如易科罰金，以參佰元折算壹日。應執行拘役捌拾日，如易科罰金
，以參佰元折算壹日
    事  實
一、丁○○前於民國九十年間，因竊盜案件，經臺灣花蓮地方法院判決有期徒刑四月
    確定，並於同年十二月二十九日執行完畢。猶不知悔改，與甲○○、庚○○（以
    上二人均另案由臺灣花蓮地方法院審理中）及戊○○於九十一年三月二十一日，
    一起至己○○（所涉竊盜部分另由臺灣臺東地方法院檢察署檢察官偵查中）住處
    ，由甲○○取回之前其所寄放之六角扳手（為細長堅硬之利器，一端已磨尖，客
    觀上足以傷害人之身體，可供兇器使用）一支，並經己○○告知有一輛贓車（乙○○所有車牌號碼ＪＢ─四四○九號自小客車，原係停放於花蓮縣花蓮市○○○
    街三十八號前，於九十一年三月十九日遭竊）停放在花蓮縣花蓮市家樂福大賣場
    旁之停車場內，渠等明知前開車輛係來路不明之贓物，竟共同基於收受贓物之犯
    意聯絡，於翌日即同年三月二十二日晚間十時許，前往上開停車場，由甲○○先
    以鑰匙開啟未果，再以六角扳手開啟車門後，復以該六角扳手發動該車，而共同
    收受前開車號ＪＢ─四四○九號小客車之贓車，並由丁○○、甲○○、庚○○等
    人輪流駕駛，戊○○則因甫生產完畢，未便駕駛車輛，乃乘坐該車，共同駛往花
    蓮縣鳳林鄉住宿一日後，復繼續前往臺東地區，以之供作代步工具。嗣於同年月
    二十四日凌晨，渠等行經臺東縣臺東市○○路○段一九六號沈秀子之住處（二樓
    ）兼所經營之馬中原牛肉麵店（一樓）（起訴書誤載為臺東縣關山鎮某家牛肉麵
    攤），丁○○、甲○○、庚○○三人因缺錢花用，竟共同基於意圖為自己不法所
    有之概括犯意聯絡，由甲○○停車後，率先下車擔任把風，再由庚○○徒手自具
    有防閑效用但當時未關緊之騎樓玻璃窗戶爬入，丁○○亦隨之在後爬入窗戶內，
    二人均踰越安全設備侵入上開麵店內，共同竊取投幣式電話一臺、收銀機一臺（
    內有硬幣合計新台幣『下同』四百餘元）、啤酒乙打、小菜三盤及鐵盤一個等物
    ，嗣將上開物品搬上前開車輛後，戊○○始知悉上情，竟另行基於收受贓物之犯
    意，明知前開飲料、小菜及收銀機內之現金約四百餘元部分均係丁○○等三人所
    竊取之物，竟與之共同飲用前開飲料及食用小菜，並收受上開現金後放入其所有
    之手提袋內保管。丁○○與甲○○、庚○○三人，復承續前開犯意聯絡，於同日
    晚間八時許，共同攜帶前開可為兇器之六角扳手一支，在臺東市○○路師院附小
    旁，見辛○○所有之自小貨車停放該處，由庚○○持前開六角扳手，撬開前開自
    小貨車之車門，竊取辛○○所有而放置車內之Ｖ８攝影機一臺，丁○○、甲○○
    則在一旁為其把風，得手後，將攝影機交給甲○○，渠等三人並均持以把玩，迄
    於同年三月二十五日清晨五時四十分許，在臺東縣卑南鄉○○○○路美濃村入口
    ，為警據報攔車查獲，並扣得六角扳手、螺絲起子及Ｔ字起子各一把及硬幣共計
    四百五十四元。
二、案經臺東縣警察局臺東分局報請臺灣臺東地方法院檢察署檢察官偵查起訴。
    理  由
一、訊據被告丁○○對於在右揭時、地與共犯甲○○、庚○○二人先後二次共同竊盜
    之事實固均坦承不諱；被告戊○○則對於收受由被告丁○○、共犯甲○○及庚○○三人在馬中原牛肉麵店所竊取之飲料、小菜及硬幣四百餘元之事實亦供認不諱
    ，又被告丁○○、戊○○固亦均供承在右揭時、地，由共犯甲○○開啟車號ＪＢ
    ─四四○九號自小客車之車門並發動後，共同搭乘前往花蓮縣及臺東縣等地乙情
    ，惟均矢口否認有共同收受贓物之犯行，均辯稱：該車係共犯甲○○向證人己○○借來的，伊等並不知道是贓車云云。經查：
（一）被告丁○○與共犯甲○○、庚○○等三人於右揭時、地，徒手踰越安全設備夜
      間侵入兼住宅之馬中原牛肉麵店內竊取飲料、小菜及硬幣四百餘元等財物後，
      與被告戊○○共同享受，並由被告戊○○保管硬幣，暨庚○○攜帶六角扳手竊
      取小貨車內之V8攝影機，由被告丁○○與甲○○在旁把風之事實，均業據被告
      丁○○、戊○○於警詢、偵查、檢察官向經本院訊問後及本院調查時供明在卷
      ，經互核相符，且與共犯庚○○於警詢、偵查及檢察官向本院聲請羈押時經本
      院訊問後所供述竊盜及交予被告戊○○飲料、小菜及硬幣之情節大致相符，並
      經被害人辛○○於警詢時，被害人沈秀子於警詢及本院調查時分別陳
      述明確，又臺東縣警察局臺東分局鑑識人員於前開馬中原牛肉麵店內所採集之
      指紋，經送請內政部警政署刑事警察局鑑定結果，送鑑可資比對指紋二枚（係
      同一手指），經輸入電腦比對再由人工確認結果與該局檔存庚○○紋卡左食指
      拇指指紋相符，有前開刑事警察局九十一年四月二十五日刑紋字第○九一○○
      九一六七一號鑑驗書一件在卷足憑；此外，並有臺東縣警察局臺東分局發還保
      管贓證物領據一紙及六角扳手一支、硬幣四百五十四元扣案可資佐證。
（二）又被害人沈秀子於警詢中固陳稱收銀機及投幣式電話內損失約七、八千元云云
      ，然其於本院調查時則稱收銀機內的現金損失約一千多元，都是銅板云云，足
      見被害人沈秀子對於其所受損害中現金部分之陳述顯係前後不一，參諸被告等
      人所竊取者均為硬幣，衡之常情，投幣式電話內之硬幣除非隨時加以清點，一
      般人在片刻時間尚無法確知硬幣之詳細數額，況被害人沈秀子對於其所受現金
      部分之損害金額並不清楚，其未必知悉收銀機內之硬幣究竟有多少？是被告丁○○辯稱僅竊取、及被告戊○○辯稱僅收受硬幣四百餘元等語，尚屬可採。至
      被告丁○○雖辯稱係於九十一年三月二十三日中午抵達馬中原牛肉麵店云云，
      然上開馬中原牛肉麵店係如何遭竊乙節，已據被害人沈秀子陳述甚詳，且其於
      本院調查時指稱：我是在早上九點多下樓的時候，發現大門、窗戶、冰箱是開
      的，我就覺得奇怪，因為我先生之前都會關，後來到櫃檯的時候，發現收銀機
      不見了‧‧打開冰箱，發現啤酒、小菜也不見等語，足見被告丁○○等人確係
      於凌晨之際，趁被害人沈秀子之麵店未營業之時間行竊；且被害人沈秀子所失
      竊者均為其所經營之麵店內之財物，若非係夜間無人營業看管，被告等人如何
      竊取冰箱內之飲料、小菜等物？是被告丁○○辯稱行竊時間為中午一、二時許
      ，應係記憶上時間混淆所致。
（三）再就被告二人於本院審理時均辯稱車號ＪＢ─四四○九號自小客車係共犯甲○○向證人己○○所借來的云云，然渠等與共犯甲○○、庚○○偕同前往己○○
      住處，由甲○○拿取六角扳手一支，嗣後並與甲○○共同至花蓮市家樂福大賣
      場旁之停車場，由甲○○開啟並發動該車共同搭乘，且均知悉該車為來路不明
      之車輛等情，業據被告二人供承在卷，並與共犯庚○○所供述收受駕駛車輛之
      情節一致，而該車確係遭竊之贓車等情，亦據被害人乙○○於警詢時陳述明確
      ，並有花蓮縣警察局車輛協尋電腦輸入單及臺東縣警察局尋獲通報單各一紙、
      車輛竊盜、車牌失竊資料個別查詢報表-查詢車輛認可資料一件在卷可稽，且
      被告丁○○亦坦稱之前並未見過甲○○或是己○○駕駛過前開車輛等語（見本
      院九十一年九月十六日訊問筆錄），而按諸一般社會經驗，向人借用車輛駕駛
      ，汽車所有人應同時交付汽車鑰匙及行車執照，而證人己○○未交付上開物品
      ，反而係甲○○向己○○取回六角扳手一支，並以該六角扳手開啟車門發動汽
      車，此顯與常情不符，且上開車輛係停放在花蓮市家樂福旁之公共停車場內，
      被告等人向己○○拿取六角扳手之後猶需前往該處始得以駕駛上開車輛，是被
      告二人所辯，顯係避重就輕之詞，委無足採。
（四）綜上，本件事證明確，被告二人之犯行堪予認定。
二、按刑法第三百二十一條第一項第三款之攜帶兇器竊盜罪，係以行為人攜帶兇器竊
    盜為其加重條件，此所謂兇器，其種類並無限制，凡客觀上足對人之生命、身體
    、安全構成威脅，具有危險性之兇器均屬之，且衹須行竊時攜帶此種具有危險性
    之兇器為已足，並不以攜帶之初有行兇之意圖為必要，查扣案之六角扳手一支為
    細長堅硬之利器，其中一端尖銳，業經本院當庭勘驗無誤，有本院九十一年七月
    九日訊問筆錄在卷可稽，若持之行兇，客觀上足以對人之生命、身體構成威脅，
    為具有危險性之兇器；窗戶具有防閑效用，為安全設備，是就被告丁○○與共犯
    甲○○、庚○○行竊馬中原牛肉麵店部分，核其所為，係犯刑法第三百二十一條
    第一項第一、二、四款之結夥三人踰越安全設備夜間侵入住宅竊盜罪，另就行竊
    Ｖ８攝影機部分，係犯刑法第三百二十一條第一項第三、四款之結夥三人攜帶兇
    ；又被告丁○○、戊○○共同收受車號ＪＢ─四四○九號自小客車部分，均係犯
    刑法第三百四十九條第一項收受贓物罪；被告戊○○飲用飲料、食用小菜及保管
    硬幣四百餘元部分，係收受被告丁○○等人所竊取之財物，核係另犯刑法第三百
    四十九條第一項收受贓物罪。被告丁○○與共犯甲○○、庚○○就竊盜部分及另
    其與被告戊○○、共犯甲○○、庚○○就收受贓車部分彼此間，分別有犯意聯絡
    及行為分擔，均為共同正犯。又被告丁○○先後二次加重竊盜之犯行，時間緊接
    ，方法相同，均觸犯構成要件相同之罪，顯係基於概括之犯意反覆為之，均為連
    續犯，應均依刑法第五十六條規定論以一罪並加重其刑。被告丁○○所犯上開加
    重竊盜罪與收受贓物罪及被告戊○○所犯上開二收受贓物罪二罪間，犯意個別，
    行為互殊，均應予以分論併罰。再被告戊○○收受被害人乙○○所有遭竊取之車
    號ＪＢ─四四○九號自小客車及被告丁○○等人竊取自馬中原牛肉麵店內之飲料
    、小菜、硬幣四百五十四元部分等財物，係二次收受之行為，起訴書雖記載為三
    次收受贓物之行為，惟經蒞庭檢察官於九十一年十一月二十二日於本院審理時到
    庭更正，依檢察一體原則，應以蒞庭檢察官到庭更正之二次收受贓物之行為，為
    檢察官所起訴收受贓物之次數，併此敘明。又被告丁○○、戊○○收受車號ＪＢ
    ─四四○九號自小客車，係供代步之用，且渠等駕駛前開車輛並非立即直駛往臺
    東地區，而尚在花蓮縣鳳林鄉留宿過一日，嗣因缺乏盤纏，始臨時起意所為等情
    ，均據渠等供承在卷，而查本件二次竊盜犯行均係在渠等抵達臺東地區後所犯，
    足徵被告二人收受前開車輛僅係單純供作往來臺東地區之交通工具，是公訴人認
    被告丁○○收受前開車輛贓物部分與所犯加重竊盜部分，有方法結果之牽連關係
    ；及被告戊○○所犯收受前開車輛贓物部分與收受被告丁○○等人竊取自馬中原
    牛肉麵店之物品部分，有連續犯之關係，均尚有未洽，應分論併罰之。另被告丁○○於九十年間，因竊盜案件，經臺灣花蓮地方法院判決有期徒刑四月確定，並
    於同年十二月二十九日執行完畢，有臺灣高等法院被告全國前案紀錄表一件在卷
    可稽，其前受有期徒刑之執行完畢後，於五年以內再犯本件有期徒刑以上之前開
    二罪，均為累犯，各應依法加重其刑（加重竊盜部分則遞加重之）。爰審酌被告
    二人犯罪之動機、目的、手段、所生危害、所得利益尚屬輕微及犯後坦承部分犯
    行，態度良好等一切情狀，分別量處如主文所示之刑，並均定其應執行刑，及就
    被告戊○○部分併諭知易科罰金之折算標準，以資懲儆。
三、扣案之六角扳手一支為被告丁○○、共犯甲○○及庚○○等人供犯罪所用之物，
    且為共犯甲○○所有，業據被告丁○○、證人己○○分別供述及證述在卷，應依
    刑法第三十八條第一項第二款予以宣告沒收；至扣案之螺絲起子及Ｔ字起子各一
    把，並尚非被告丁○○、共犯甲○○及庚○○等人供本件犯罪所用之物，且渠等
    均否認為其所有，且查無其他證據足資證明為渠等所有，爰不另為沒收之諭知，
    附此敘明。
據上論斷，應依刑事訴訟法第二百九十九條第一項前段，刑法第二十八條、第五十六
條、第三百二十一條第一項第一、二、四款、第四十七條、第五十一條第五、六款、
第四十一條第一項前段、第三十八條第一項第二款，判決如主文。
本案經檢察官丙○○到庭執行職務。
中      華      民      國    九十一    年     十二     月      六      日
                              臺灣臺東地方法院刑事庭
                                   審判長法  官  楊力進
                                         法  官  柯姿佐
                                         法  官  林卉聆
右正本證明與原本無異。
如不服本判決，應於判決送達後十日內向本院提出上訴狀( 應附繕本 )。
                                         書記官  蘇  豫
中      華      民      國    九十一    年     十二     月      六      日
附記：
中華民國刑法第三百二十一條第一項第一、二、四款
犯竊盜罪而有左列情形之一者，處六月以上五年以下有期徒刑：
一  於夜間侵入住宅或有人居住之建築物、船艦，或隱匿其內而犯之者。
二  毀越門扇、牆垣或其他安全設備而犯之者。
四  結夥三人以上而犯之者。
中華民國刑法第四十七條
受有期徒刑之執行完畢，或受無期徒刑或有期徒刑一部之執行而赦免後，
五年以內再犯有期徒刑以上之罪者，為累犯，加重本刑至二分之一。
中華民國刑法第五十六條
連續數行為而犯同一之罪名者，以一罪論。但得加重其刑至二分之一。
中華民國刑法第三十八條第一項第二款
左列之物沒收之：
二  供犯罪所用或犯罪預備之物。
